# 请教陈老师,关于存货盘亏

提问人：wangxu811024 时间：2010-01-29 23:31:10
该电厂有两部分业务,一部分是自营发电,一部分是受托代替另一家电厂运营发电.两期的煤场在一起核算.实质没有分开,但财务上只核算了自已部分煤.今年改变了运营模式,两部分煤都放在自己财务账上核算.
发现燃煤存在盘亏 30 万吨,期末加权平均单价假设 300 元/吨,金额 9000 万.
经过专项审计,其中 25 万吨,是 06 年做过一次盘盈,25万吨,假设单价200/吨.当时自己煤场盘盈,受托那部分盘亏.实质就是一个差错.并不存在盘盈. 另外 5 万吨,是一直累计的合理损耗,财务账没有做处理. 如果现在处理,是不是应该 25 万吨调以前年度损益调整,并且应该按现在期末单价300/吨调整? 另 5 万吨是不是应该调在当期?

回答人：chenyiwei
回复 楼主 wangxu811024 的帖子如果可以确定当初的“盘盈 25 万吨”的结论是不恰当的，实际上当时并没有这样的盘盈数量，则应当作为前期差错追溯调整，追溯调整的原则是冲回当初记录该“盘盈”的分录，因此分录金额应当根据当时的入账金额确定。经过调整之后，需要考虑该差错对以前的成本结转是否造成重大影响，当然对成本的追溯调整可能比较繁琐了。

回答人：chenyiwei
回复 板凳 wangxu811024 的帖子合理损耗，建议按照单耗标准等确定应归属以前每一年度的金额，分别调整各该年度的损益（主营业务成本）。考虑到以前的“盘亏”和累积未处理的合理损耗在加权平均法下都对发出和结存存货的单价计算会产生影响，但重新测算成本可能并不现实，因此建议如果重新测算正确的发出和结存成本不切实可行，则可以按合理损耗产生年度的单价追溯调整以前年度的成本，该单价与目前帐面结存单价之间的差异部分可调整计入本期损益，或者按不同年度合理损耗的数量比例分配计入各相关年度的损益。 原先的“盘亏”部分，按当时的价格确定的部分应作追溯调整，当时的单价与现行结存单价之间的差异部分，建议比照上述原则处理，即如果重新测算正确的发出和结存成本不切实可行，则可以按“盘亏”年度的单价追溯调整以前年度的成本，该单价与目前帐面结存单价之间的差异部分可按不同年度生产耗煤的数量比例分配计入各相关年度的损益。